【裁判字號】    97,交易,13
【裁判日期】    970820
【裁判案由】    公共危險
【裁判全文】
臺灣臺東地方法院刑事判決              97年度交易字第13號
公  訴  人  臺灣臺東地方法院檢察署檢察官
被      告  甲○○
上列被告因公共危險案件，經檢察官提起公訴（97年度偵字第
217號），本院依簡式審判程序審理，判決如下：
    主  文
甲○○服用酒類，不能安全駕駛動力交通工具而駕駛，處拘役肆
拾日，如易科罰金，以新臺幣壹仟元折算壹日。
    事  實
一、甲○○於民國96年7月24日某時，在不詳地點飲用不詳數量
    之米酒後，已呈現不能安全駕駛動力交通工具之狀態，猶執
    意騎乘車牌號碼GVF-220號重型機車，沿臺東縣臺東市○○
    路由北往南方向逆向行駛，嗣於同日晚上10時45分許，行經
    中華路2段與漢陽南路交岔路口時，因逆向行駛紅燈左轉漢
    陽南路，適乙○○亦騎乘車牌號碼3JE-339號重型機車搭載
    丙○○，沿漢陽南路由東往西方向行經該交岔路口，甲○○
    騎乘上開重型機車左側車身不慎擦撞乙○○所騎乘之前揭重
    型機車右側車身，致乙○○受有前胸挫傷、右手肘擦傷、下
    巴撕裂傷；丙○○受有右手肘等處擦傷及右後臀部挫傷，甲○○亦受有右髖及腹部挫傷（過失傷害部分均未據提出告訴
    ）。嗣甲○○經救護車送往馬偕紀念醫院臺東分院急救，為
    警在醫院對甲○○實施呼氣酒精濃度測試，竟達0.65MG/L，
    始查悉上情。
二、案經臺東縣警察局臺東分局報告臺灣臺東地方法院檢察署檢
    察官偵查起訴。
    理  由
一、訊據被告甲○○對於上開犯罪事實，業於本院準備程序及審
    理時坦承不諱（見本院卷第34頁背面及41頁），核與證人乙○○、丙○○及侯慶峰於警詢中證述之情節大致相符（見警
    卷第1至10頁），並有道路交通事故現場圖、道路交通事故
    調查報告表(一)(二)、臺東縣警察局道路交通事故當事人酒精測
    定紀錄表各1紙、刑案現場照片18張、臺東縣警察局舉發違
    反道路交通管理事件通知單、臺東分局交通事故處理小組取
    締酒醉駕車違反刑法第一百八十五條之三案件觀察紀錄表及
    經濟部標準檢驗局呼氣酒精測試器檢定合格證書各1紙在卷
    可佐（見警卷第11至14、16至24、28、29及38頁），足認被
    告上開任意性自白確與事實相符，應可採信。綜上，本件事
    證已臻明確，被告前揭犯行洵堪認定，應予依法論科。
二、按行為後法律有變更者，適用行為時之法律，但行為後之法
    律有利於行為人者，適用最有利於行為人之法律，刑法第2
    條第1項定有明文。查被告甲○○行為後，刑法第185條之3
    業於97年1月2日修正公布，並自同年月4日起施行，修正前
    之舊法規定：「服用毒品、麻醉藥品、酒類或其他相類之物
    ，不能安全駕駛動力交通工具而駕駛者，處一年以下有期徒
    刑、拘役或三萬元以下罰金。」修正後新法則規定：「服用
    毒品、麻醉藥品、酒類或其他相類之物，不能安全駕駛動力
    交通工具而駕駛者，處一年以下有期徒刑、拘役或科或併科
    十五萬元以下罰金。」又依刑法施行法第1條之1第1項規定
    ：「中華民國九十四年一月七日刑法修正施行後，刑法分則
    編所定罰金之貨幣單位為新台幣。」同條第2項規定「九十
    四年一月七日刑法修正時，刑法分則編未修正之條文定有罰
    金者，自九十四年一月七日刑法修正施行後，就其所定數額
    提高為三十倍。但七十二年六月二十六日至九十四年一月七
    日新增或修正之條文，就其所定數額提高為三倍。」故依刑
    法施行法第1條之1第1項、第2項後段之規定，修正前刑法第
    185條之3有關罰金刑提高3倍後，最高額度為新台幣9萬元；
    而依刑法施行法第1條之1第1項規定，修正後刑法第185條之
    3之罰金刑最高額度，則提高至新台幣15萬元，經依新舊法
    比較結果，修正後之新法並未較有利於被告，從而本件自應
    依刑法第2條第1項前段規定，適用97年1月2日修正前之舊法
    論科。
三、核被告甲○○所為，係犯97年1月4日修正施行前刑法第185
    條之3服用酒類致不能安全駕駛動力交通工具罪。爰審酌被
    告前因酒後駕車，經本院臺東簡易庭以88年度東簡字第296
    號判處罰金（銀元）10,000元，於89年2月11日易服勞役執
    畢出監，仍未能引以為戒，明知酒精成分對人之意識能力具
    有不良影響，酒後駕車對一般往來之公眾及駕駛人自身皆具
    有高度危險性，竟漠視自己安危，尤枉顧公眾安全，而於服
    用酒類後已處於不能安全駕駛動力交通工具之狀態仍騎乘機
    車，並因而肇事，惟念其尚能坦認犯行，犯罪後態度良好等
    一切情狀，量處如主文所示之刑，併諭知易科罰金之折算標
    準。
據上論斷，應依刑事訴訟法第273條之1第1項、第299條第1項前
段，刑法第2條第1項前段、（97年1月2日修正前）第185條之3、
第41條第1項前段，刑法施行法第1條之1第1項、第2項後段，判
如主文。
本案經檢察官丁○○到庭執行職務。
中    華    民    國    97    年    8     月    20    日
                    交通法庭    法  官  康文毅
以上正本證明與原本無異。
如不服本判決應於收受本判決後10日內向本院提出上訴書狀；上
訴書狀應敘述具體理由。未敘述上訴理由者，應於上訴期間屆滿
後20日內向本院補提理由書狀（均須按他造當事人之人數附繕本
）。「切勿逕送上級法院」。
告訴人或被害人對於本判決如有不服，請書具不服之理由狀，請
求檢察官上訴者，其上訴期間之計算係以檢察官收受判決正本之
日期為準。
中    華    民    國    97    年    8     月    20    日
                                書記官  林傳坤
附錄本件論罪科刑法條全文：
（97年1月4日修正前）中華民國刑法第185條之3
服用毒品、麻醉藥品、酒類或其他相類之物，不能安全駕駛動力
交通工具而駕駛者，處一年以下有期徒刑、拘役或三萬元以下罰
金。


司法院資訊處製作；財團法人民間司法改革基金會備份。
